【裁判字號】    98,易,186
【裁判日期】    980407
【裁判案由】    賭博
【裁判全文】
臺灣高雄地方法院刑事判決               98年度易字第186號
公  訴  人  臺灣高雄地方法院檢察署檢察官
被      告  甲○○
選任辯護人  王進勝律師
            黃淑芬律師
            吳晉賢律師
被      告  丁○○
            戊○○
            丙○○
上列被告因賭博案件，經檢察官提起公訴（97年度偵字第1868號
），被告就被訴事實為有罪之陳述，經本院合議庭裁定由受命法
官獨任進行簡式審判程序，本院判決如下：
    主  文
甲○○共同犯圖利聚眾賭博罪，處有期徒刑陸月，如易科罰金，
以新臺幣貳仟元折算壹日。扣案如附表所示之物沒收之。
丁○○共同犯圖利聚眾賭博罪，處有期徒刑月，如易科罰金，
以新臺幣壹仟元折算壹日。緩刑貳年。扣案如附表所示之物沒收
之。
戊○○共同犯圖利聚眾賭博罪，累犯，處有期徒刑伍月，如易科
罰金，以新臺幣壹仟元折算壹日。扣案如附表所示之物沒收之。
丙○○犯賭博罪，處罰金新臺幣捌仟元，如易服勞役，以新臺幣
壹仟元折算壹日。
    事  實
一、戊○○前因重傷害案件，經臺灣高等法院高雄分院以83年度
    上訴字第2008號判處有期徒刑8 年，其提起上訴後，嗣經最
    高法院以84年度臺上字第766 號駁回上訴確定，又因違反麻
    醉藥品管理條例案件，經本院以84年度易字第310 號判處有
    期徒刑3 月確定，二罪定應執行刑為有期徒刑8 年2 月，其
    於民國84年4 月26日入監執行，87年12月4 日假釋出獄後，
    於92年4 月11日因假釋期滿未經撤銷，視為執行完畢。
二、甲○○與姓名年籍不詳綽號「小杜」之成年男子（下稱小杜
    ），共同基於意圖營利反覆供給賭博場所、聚眾賭博及在公
    眾得出入場所賭博之犯意聯絡，由小杜提供簽賭網站，甲○○則為總代理，負責招攬賭客簽賭，自95年7 、8 月間起至
    96年11月6 日止，甲○○以小杜所提供網址為http：//amon
    -re888.com之太陽城賭博網站之簽賭帳號及密碼，在其高雄
    縣大寮鄉○○○路526 號住處，以電腦網際網路設備連結至
    該網站，取得簽賭金額新臺幣（下同）3000萬元之權限後，
    再招攬不特定賭客，並提供其所自行設定之密碼、帳號予賭
    客，且給予賭客100 萬元至500 萬元不等之簽賭權限，供賭
    客直接在該網站其帳號之權限內下注，使不特定賭客得以透
    過其代理，前往該公開之賭博網站下注，而提供線上賭博虛
    擬公共場所並聚眾賭博，簽賭項目係以美國職棒、職籃、歐
    洲職業足球及臺灣職棒之比賽結果作為簽注之標的，賭客若
    簽中勝隊，可依約定之賠率（賠率以1 比0.95之情形居多）
    ，獲得與投注金額相同比率之彩金，若未簽中，則必須繳交
    所下注之賭金，以此方式與不特定賭客對賭，而輸贏金額之
    10％係由甲○○負擔或取得，餘由上游即小杜負擔或取得。
    丁○○、戊○○均明知甲○○係在從事網路職棒簽賭之行為
    ，於前揭時間，竟仍與之共同基於意圖營利反覆提供賭博場
    所、聚眾賭博，及在公眾得出入之場所賭博之犯意聯絡，由
    戊○○擔任下線（代理商），負責代其招攬不特定賭客，甲○○並提供其所設定簽賭金額權限為500 萬元之前揭網站簽
    賭帳號、密碼予戊○○使用，由戊○○再自行設定帳號、密
    碼供其所招攬之賭客在該網站簽賭，並由戊○○向簽注之賭
    客收取簽注金額，戊○○則可自甲○○處收取1.5 ％簽賭金
    之手續費。丁○○則負責向戊○○收取每月之賭博帳款，再
    轉交與甲○○，每月可自甲○○處獲取4 萬元之代價。另丙○○透過戊○○之介紹，基於賭博之犯意，亦自96年9 月間
    起向戊○○取得帳號、密碼後，在前揭公眾得出入之太陽城
    賭博網站下注簽賭。嗣於96年11月6 日上午10時許，為警在
    戊○○之高雄縣鳳山市○○路259 號6 樓住處查獲，並扣得
    其所有如附表所示供提供賭博場所聚眾賭博所用之物。
三、案經高雄市政府警察局鼓山分局報告臺灣高雄地方法院檢察
    署檢察官偵查起訴。
    理  由
一、本件被告甲○○、丁○○、戊○○及丙○○所犯係死刑、無
    期徒刑、最輕本刑為3 年以上有期徒刑以外之罪，其於準備
    程序就前揭被訴事實為有罪之陳述，經受命法官告知簡式審
    判程序之旨，並聽取其與公訴人之意見後，本院認無不得或
    不宜改依簡式審判程序進行之處，爰依刑事訴訟法第273 條
    之1 第1 項，裁定本件由受命法官獨任進行簡式審判程序，
    合先敘明。
二、上揭犯罪事實均據被告甲○○、丁○○、戊○○及丙○○於
    本院審理時坦承不諱，且互核相符，復有太陽城網頁列印單
    、電腦擷取畫面在卷可稽及如附表所示之物扣案可佐，是被
    告4 人前揭自白與事實相符，應堪置信。本件事證明確，被
    告4 人犯行均堪認定。
三、論罪科刑：
  (一)按刑法第268 條之圖利供給賭博場所罪，本不以賭博場所為
    公眾得出入者為要件，而所謂「賭博場所」，只要有一定之
    場所供人賭博財物即可，非謂須有可供人前往之一定空間場
    地始足當之。以現今科技之精進，電話、傳真、網路均可為
    傳達賭博之訊息，例如營利意圖而提供網址供人賭博財物者
    ，亦屬提供賭博場所之一種。又刑法之聚眾賭博罪，所稱「
    聚眾賭博」，係指聚集不特定人參與賭博之行為，且縱未於
    現實上同時糾集多數人於同一處所，而係聚集眾人之財物進
    行賭博者亦屬之。而同法第266 條第1 項前段之普通賭博罪
    限於「在公眾場所或公眾得出入之場所」賭博財物方能成立
    ，不特定之公眾均得透過一定之電腦設備連結至上開職棒簽
    賭網站，而與被告甲○○等人對賭財物，應認該職棒簽賭網
    站係屬公眾得出入之場所。又被告甲○○經營簽賭網站，吸
    引賭客下注簽賭，雖依職棒比賽結果判斷輸贏，賭客若簽中
    勝隊，可依約定之賠率，獲得與投注金額一定比率之彩金，
    若未簽中，則必須繳交所下注之賭金，且賠率以1 比0.95之
    情形居多，1 比1 之賠率少見，業經被告甲○○於本院審理
    時供述在卷，換言之，賭客輸時，被告甲○○贏得賭客投注
    之全部賭金；賭客贏時，被告甲○○只須賠給賭客依投注金
    額一定比率之彩金，故就輸贏而言，被告甲○○仍贏多輸少
    、賺多賠少，仍可從中獲得一定的利潤，仍符合意圖營利之
    要件。
  (二)故核被告甲○○、丁○○及戊○○所為，均係犯刑法第266
    條第1 項前段賭博、第268 條前段意圖營利提供賭博場所及
    後段意圖營利聚眾賭博罪；被告丙○○所為，係犯刑法第26
    6 條第1 項前段賭博罪。被告甲○○、丁○○、戊○○與小
    杜間，就意圖營利提供賭博場所聚眾賭博及普通賭博犯行間
    ，有犯意聯絡及行為分擔，為共同正犯。立法者針對特定刑
    罰規範之構成要件，已預設該犯罪行為本質係持續實行之複
    數行為，具備反覆、延續之行為特徵，而將之總括或擬制為
    一個構成要件之集合犯行為，因其刑法評價上為構成要件之
    行為單數，認應僅成立一罪。則行為人基於概括之犯意，在
    密切接近之一定時、地持續實行之複次舉動，倘依社會通念
    ，於客觀上認為符合一個反覆、延續性之行為觀念者，於刑
    法評價上，即應僅成立一罪，學理上所稱「集合犯」之職業
    性、營業性或收集性等具有重複特質之犯罪均屬之，例如經
    營、從事業務、收集、販賣、製造、散布等行為概念者是（
    最高法院95年臺上字第1079號判決要旨參照）。被告甲○○
    、丁○○及戊○○上開所為意圖營利供給賭博場所、聚眾賭
    博及普通賭博等犯行，本質上乃均具有反覆、延續之特質，
    依社會通念，即應屬前開學理上所稱具有重複特質之「集合
    犯」，均應認各僅成立一罪。再被告甲○○、丁○○、戊○○所犯上開刑法第268 條前段意圖營利提供賭博場所及後段
    意圖營利聚眾賭博罪與同法第266 條第1 項前段賭博罪間，
    係一行為觸犯數罪名，為想像競合犯，應依刑法第55條規定
    ，從重之意圖營利聚眾賭博罪處斷。又被告戊○○有如前開
    事實欄所載之犯罪科刑及執行紀錄，此有臺灣高等法院被告
    前案紀錄表1 份在卷可稽，其前受徒刑之執行完畢後，5 年
    以內故意再犯本件有期徒刑以上之罪，為累犯，應依刑法第
    47條第1 項規定，加重其刑。
  (三)爰審酌被告甲○○、丁○○、戊○○不思以合法方式賺取所
    需，共同經營職棒簽賭網站，供人簽賭財物，並利用該簽賭
    網站下注簽賭，且從中獲取不法利益，助長社會僥倖心理，
    影響社會正常經濟活動，行為均有不該，並參酌被告甲○○
    立於簽賭網站之核心地位，負責該簽賭網站之經營管理及招
    募賭客，參與情節頗深，被告丁○○則擔任向被告戊○○收
    取賭帳之角色，被告戊○○則為簽賭網站之下線，均立於較
    次要地位。又被告甲○○、丁○○均無前科，有臺灣高等法
    院被告前案紀錄表各1 份在卷可按，且被告甲○○自78年起
    在臺灣國際造船股份有限公司擔任工程師一職，工作迄今已
    達20年之久，被告丁○○自68年起在臺灣國際造船股份有限
    公司擔任技術師一職，工作迄今已達30年之久，有在職證明
    書各1 紙在卷可參，足認其等均有正當之工作，復念其等犯
    後均坦承犯行，態度尚佳，及斟酌本件簽賭網站之規模、其
    等犯罪之期間、動機、目的、手段等一切情狀，分別量處如
    主文所示之刑，並參酌其等參與情節之輕重，分別諭知如主
    文所示易科罰金之折算標準，以資懲儆。被告丙○○於公共
    場所賭博財物，所為實不足取，惟念其犯後坦承犯行，態度
    良好等一切情狀，量處如主文所示之刑及諭知易服勞役之折
    算標準。又考量被告丁○○未曾因故意犯罪受有期徒刑以上
    刑之宣告，有臺灣高等法院被告前案紀錄表1 份附卷可查，
    其所犯情節實輕，且於本院審理時見有悔改之意，其因一時
    失慮致觸犯本件犯行，信其經此刑之宣告後，應知所警惕，
    而無再犯之虞，又被告丁○○有正當之工作，業如前述，其
    與配偶離婚後，現獨自扶養兩名幼子，有在職證明書、戶口
    名簿、註冊費繳費單各1 紙在卷可稽，本院因認以暫不執行
    其刑為當，爰依刑法第74條第1 項第1 款之規定，併予宣告
    不附負擔之緩刑2 年，以啟自新。扣案如附表所示之物，均
    為被告戊○○所有，且如附表用途欄所示均係供本件犯罪所
    用之物，業據被告戊○○於警詢及本院審理時供述明確，依
    共同正犯責任共同原則，應依刑法第38條第1 項第2 款規定
    ，於被告甲○○、丁○○、戊○○主文下併予宣告沒收。至
    被告戊○○之郵政存簿儲金簿1 本與本案尚無關連，亦非職
    權沒收之物，不予沒收，附此敘明。
據上論斷，應依刑事訴訟法第273 條之1 第1 項、第299 條第1
項前段，刑法第28條、第266 條第1 項前段、第268 條、第55條
、第47條第1 項、第41條第1 項前段、第38條第1 項第2 款、第
74條第1 項第1 款，刑法施行法第1 條之1 ，判決如主文。
本案經檢察官乙○○到庭執行職務。
中    華    民    國    98    年    4     月     7    日
                  刑事第十四庭  法  官  顏銀秋
上正本證明與原本無誤。
如不服本判決應於收受判決後10日內向本院提出上訴書狀，並應
敘述具體理由。其未敘述上訴理由者，應於上訴期間屆滿後20日
內向本院補提理由書(均須按他造當事人之人數附繕本)「切勿逕
送上級法院」。
中    華    民    國    98    年    4     月     7    日
                                書記官   董明惠
附錄論罪科刑法條：
刑法第266條第1項前段
在公共場所或公眾得出入之場所賭博財物者，處1 千元以下罰金
。
刑法第268條
意圖營利，供給賭博場所或聚眾賭博者，處3 年以下有期徒刑，
得併科3 千元以下罰金。
附表：
┌─┬──────────────┬──────────────┐
│  │ 名稱                       │  用途                      │
├─┼──────────────┼──────────────┤
│1 │ 電腦主機（含伺服器）1 臺   │  用以連結上網簽賭下注      │
├─┼──────────────┼──────────────┤
│2 │ 簽賭帳冊2 本               │  用以紀錄賭客之輸贏帳款    │
├─┼──────────────┼──────────────┤
│3 │ 0000000000號行動電話（手機 │  用以聯絡下注簽賭及收取帳款│
│  │ 序號：000000000000000）1支 │                            │
└─┴──────────────┴──────────────┘


司法院資訊處製作；財團法人民間司法改革基金會備份。
